【裁判字號】    92,交聲,1317
【裁判日期】    921127
【裁判案由】    違反道路交通管理處罰條例聲明異議
【裁判全文】
臺灣臺北地方法院交通事件裁定                  九十二年度交聲字第一三一七號
    異  議  人
    即受處分人  甲○○
右列受處分人因違反道路交通管理處罰條例案件，對於臺北市交通事件裁所九十二年
十月十七日所為之處分（原處分案號：北市裁三字第裁二二─ＡＢＺ二四八二八一號
），聲明異議，本院裁定如左：
    主  文
異議駁回。
    理  由
一、按汽車駕駛人，不按遵行之方向行駛者，處新臺幣六百元以上一千八百元以下罰
    鍰，道路交通管理處罰條例第四十五條第一款定有明文；次按汽車駕駛人，違反
    道路交通管理處罰條例第四十五條規定者，各記違規點數一點，復據同條例第六
    十三條第一項第一款揭諸甚明。
二、本件異議人即受處分人甲○○於民國九十二年九月五日十五時二十三分許，騎乘
    車主為李紹瑜之ＤＥＡ─五九０號之輕型機車，自臺北市○○路九十八號巷口逆
    向行駛，經定點盤查之員警當場攔停，以「不按遵行之方向行駛」之違規，依道
    路交通管理處罰條例第四十五條第一款規定逕行掣單舉發。受處分人於舉發通知
    單上所載應到案日期前向臺北市交通事件裁決所提出申訴，經原舉發單位調查結
    果，仍認受處分人有期上開違規之行為，原處分機關乃依道路交通管理處罰條例
    第四十五條第一款之規定，裁處受處分人新臺幣九百元，並依同條例第六十三條
    第一項第一款之規定，記違規點數一點。
三、異議意旨略以：伊是要到銀行辦事，將摩托車停放在吉林路九十八號巷口，伊從
    銀行出來後，將車從九十八號巷口騎出，雖該九十八巷是單行道，但人之常情本
    來就是會用騎的，伊認為臺北市交通事件裁決所將其申訴退回中山分局，是球員
    兼裁判云云。
四、本院經查：異議人於上揭地點確實將機車停放於吉林路九十八號巷內，並隨即不
    按遵行方向從該巷口逆向行駛至吉林路右轉，而遭警攔停告發之事實，業據證人
    即中山分局警備隊警員林村玉到庭證述綦詳（見本院卷第十九、二十頁），至異
    議人雖於本院辯稱伊未看見該巷設有單行道標誌云云，惟該巷口確實設有單行道
    標誌之事實，亦有案發現場單行道設置標誌相片三張附卷可稽（見本院卷第二二
    頁），足認異議人所辯情詞，尚難信實，另異議人雖又辯稱伊機車停放位置係在
    九十八巷人行道旁，伊逆向行駛至吉林路距離甚短乃人之常情應不予處罰云云，
    惟本院審酌異議人當日係逆向行駛業如前述，而單行道不得逆向行駛乃一般駕駛
    人均有之認知，故凡有逆向行駛即屬違規，至於逆向行駛距離之長短尚非所問，
    故異議人所辯，要屬卸責之詞。次查，臺北市交通事件裁決所將異議人之申訴退
    回至原舉發單位即臺北市政府警察局中山分局，乃欲由原舉發機關重新審查原處
    分之作成是否合法妥當，原舉發機關若認為申訴有理由者，得自行撤銷或變更原
    處分；若認為申訴不合法或無理由而仍維持原處分者，異議人自可憑臺北市交通
    事件裁決所作成之裁決書再向管轄之地方法院聲明異議，此救濟流程不但不會使
    受處分人喪失權利救濟的機會，亦可使原舉發機關自行審查舉發是否合法妥適，
    而自行更正處分之瑕疵，足見異議人指稱臺北市政府警察局中山分局就所作成之
    處分有球員兼裁判之嫌云云，乃因對行政救濟流程有所誤會所致。揆諸上揭意旨
    ，異議人不按單行道標誌所指示應遵行之方向，反而不按遵行方向逆向行駛之違
    規事實致臻明確，異議人之辯解均非可採，本件違規行為堪予認定。
五、綜上所述，受處分人確有於上揭時地不按遵行方向逆向行駛之違規行為，從而原
    處分機關依道路交通管理處罰條例第四十五條第一款、第六十三條第一項第一款
    之規定，裁處異議人新臺幣九百元並記違規點數一點，於法並無違誤，所裁罰之
    金額亦無不當之處，本件異議為無理由，自應將其異議駁回。
據上論斷，應依道路交通案件處理辦法第十九條，裁定如主文。
中      華      民      國      九十二    年    十一    月    二十七    日
                                臺灣臺北地方法院交通法庭
                                            法  官  劉煌基
右正本證明與原本無異。
如不服本裁定，應於送達後五日內，向本院提出抗告狀。
                                            書記官  林妙穗
中      華      民      國      九十二    年    十一    月    二十七    日


司法院資訊處製作；財團法人民間司法改革基金會備份。
